【裁判字號】    99,聲,190
【裁判日期】    991214
【裁判案由】    停止執行
【裁判全文】
臺灣臺南地方法院民事裁定       99年度聲字第190號
聲  請  人   蔡信平
相  對  人   李美芳
相  對  人   渣打國際商業銀行股份有限公司
法定代理人   麥侃哲
相  對  人   台灣中小企業銀行股份有限公司
法定代理人   羅澤成
代  理  人   洪進明
相  對  人   法務部行政執行署台南行政執行處
法定代理人   周穎宏
上列當事人間聲請停止執行事件，本院裁定如下：
    主  文
聲請人供擔保新臺幣壹佰肆拾參萬壹仟玖佰壹拾柒元後，本院九
十九年度司執字第二四六六七號給付借款強制執行事件，於本院
九十九年度補字第六０五號債務人異議之訴事件判決確定或和解
、撤回前應暫予停止。
    理  由
一、按有回復原狀之聲請，或提起再審或異議之訴，或對於和解
    為繼續審判之請求，或提起宣告調解無效之訴，撤銷調解之
    訴，或對於許可強制執行之裁定提起抗告時，法院因必要情
    形，或依聲請定相當並確實之擔保，得為停止強制執行之裁
    定，強制執行法第18條第2項定有明文。次按強制執行法第
    18條第2項規定，所謂必要情形，係由法院就回復原狀之聲
    請，或再審之訴，或異議之訴，在法律上是否顯無理由，以
    及如不停止執行，將來是否難於回復執行前之狀態等各情形
    予以斟酌，依職權自由裁量定之。依此規定，只須當事人提
    起異議之訴，在該異議之訴確定前，法院如認有必要，得依
    職權為停止執行之裁定；其在當事人願供擔保，聲請停止強
    制執行時，法院亦非不得依其聲請，定相當並確實之擔保，
    為停止強制執行之裁定。至該異議之訴實體上有無理由，則
    非法院於裁定停止強制執行時應予審酌之事項（最高法院93
    年度臺抗字第723號裁定意旨參照）。再按債務人本於停止
    執行裁定所供之擔保，係以擔保債權人因債務人聲請停止強
    制執行不當可能遭受之損害得獲賠償為目的，故法院於裁定
    停止強制執行時，就擔保金額與債權人因停止強制執行不當
    可能遭受之損害間之關聯，自應斟酌該債權人因停止執行可
    能遭受之損害，以為衡量之標準，非以標的物之價值或債權
    額為依據。債權人因停止執行所受之損害，包括債權人未能
    即時受償或利用該標的物所受之損害額，或其因另供擔保強
    制執行所受之損害（最高法院86年度臺抗字第442號、87 年
    度臺抗字第529號、91年度臺抗字第429號及92年度臺抗字第
    480號裁定意旨參照）。
二、聲請意旨略以：相對人間99年度司執字第24667號強制執行
    事件，聲請人始為系爭不動產之所有權人，其已提起第三人
    異議之訴，為避免不動產遭拍賣後難以回復原狀，請准供擔
    保後停止鈞院前述強制執行程序等語。
三、經查；
（一）本院99年度司執字第24667號給付借款強制執行事件，相
      對人渣打國際商業銀行股份有限公司係以本院98年度司促
      字第39882號支付命令為執行名義，聲請對債務人李美芳
      所有之坐落臺南市○區○○段1019地號土地權利範圍1000
      0分之3010及其上建號1290、1291、1292、1293號、門牌
      號碼分別為臺南市○區○○路293號11樓、12樓、地下1
      層、地下2層建物為強制執行，而相對人台灣中小企業銀
      行股份有限公司以本院新市簡易庭98年度新簡字第37號民
      事判決及相對人台南行政執行處以中華民國99年5月13日
      南市稅法字第0990022390號函文聲請併案強制執行及參與
      分配，經本院調取該執行卷宗及本院99年度補字第605號
      第三人異議之訴卷宗審核無誤後，認為聲請人之聲請，為
      有理由，應予准許。
（二）本院審酌相對人渣打國際商業銀行股份有限公司聲請強制
      執行之債權本金為新臺幣（下同）5,128,267元、相對人
      台灣中小介業銀行股份有限公司債權本金為376,864元及
      相對人法務部行政執行署台南行政執行處債權本金為222,
      535元，而上開經相對人聲請強制執行之不動產，經本院
      民事執行處囑託黎偉良建築師事務所估價後，總價值為
      21,534,104元，有黎偉良建築師事務所不動產估價執告書
      附於上開強制執行事件卷宗可參。若計算相對人前揭聲請
      強制執行所主張之本金及利息，未逾上開聲請強制執行之
      不動產經不動產估價師所估計之價值。是相對人因停止執
      行而未能即時經由拍賣上開不動產受償之資金應共計算為
      5,727,666元，其可能因無法運用該筆資金而發生相當於
      利息之損失，應依法定利率即週年利率百分之5計算較為
      客觀，且不受利率波動之影響。故本件聲請人提起第三人
      異議之訴之民事訴訟，其訴訟標的價額應為5,727,666元
      （參99年度補字第605號卷），再參酌聲請人所提起之債
      務人異議之訴，其訴訟標的價額核定為5,727,666元，為
      得上訴三審案件，參考各級法院辦案期限實施要點規定，
      第一、二、三審通常程序審判案件之期限分別為1年4個月
      、2年、1年，共計4年4個月，加上裁判送達、上訴、分案
      等期間，則兩造間異議之訴審理期限約需5年，則聲請人
      聲請停止執行所應提供擔保金額，應以上開債權額按法定
      利率計算至執行異議之訴確定終結時之金額即1,431,917
      元（5,727,666元×5%×5=1,431,917元，元以下四捨五入
      ）為適當。爰酌定如上之供擔保金額，裁定如主文所示。
四、據上論結，聲請人之聲請為有理由，依強制執行法第18條第
    2項，裁定如主文。
中    華    民    國    99    年    12    月    14    日
                  民事第二庭    法  官  田玉芬
以上正本係照原本作成
如對本裁定抗告，應於收受裁定正本送達後10日內向本院提出抗
告狀，並繳納抗告裁判費新台幣1,000元整。
中    華    民    國    99    年    12    月    14    日
                                書記官  劉紀君

司法院資訊處製作；財團法人民間司法改革基金會備份。
